臺灣板橋地方法院刑事判決　　　　　　　 94年度易字第286號
公　訴　人　臺灣板橋地方法院檢察署檢察官
被　　　告　甲○○
上列被告因違反毒品危害防制條例案件，經檢察官提起公訴（94
年度核退毒偵字238 號），本院依簡式審判程序判決如下：
    主  文
甲○○施用第二級毒品，累犯，處有期徒刑捌月。扣案之第二級
毒品安非他命（毛重共計肆拾柒點公克）沒收銷燬之。
    事  實
一、甲○○前曾於民國87年間因施用毒品案件，經臺灣彰化地方
    法院少年法庭以87年度少調字第370 號裁定送觀察、勒戒後
    ，認無繼續施用毒品之傾向，於87年6 月25日出監；又於同
    年間復因施用毒品案件，經同法院少年法庭以87年度少調字
    第736 號裁定送觀察、勒戒後，認有繼續施用毒品之傾向，
    再經裁定令入戒治處所施以強制戒治1 年，嗣因成效良好，
    復經裁定停止戒治，所餘期間付保護管束，於88年7 月13日
    出監，嗣復經裁定撤銷停止戒治，令入戒治處所施以強制戒
    治，自89年2 月22日起入所繼續戒治，於89年8 月10日執行
    完畢出監；復於89年間因施用毒品案件，由臺灣彰化地方法
    院少年法庭以89年度少調字第660 號裁定令入戒治處所施以
    強制戒治1 年，復經裁定停止戒治，所餘期間付保護管束，
    於90年11月14日出監，保護管束期滿未經撤銷；再於91年間
    因施用第二級毒品安非他命案件，經臺灣彰化地方法院以91
    年度毒聲字第2224號裁定令入戒治處所施以強制戒治1 年，
    於92年10月30日戒治期滿執行完畢出監，並經檢察官提起公
    訴，由臺灣彰化地方法院以91年度易字第961 號判處有期徒
    刑5 月，如易科罰金以300 元折算1 日確定，於92年10月28
    日易科罰金執行完畢。詎猶不知悛悔，復基於施用第二級毒
    品安非他命之犯意，於93年11月24日晚間某時，在臺北縣三
    峽鎮○○○路67巷11號友人邱建明住處，以將安非他命置入
    玻璃球內燃燒產生煙霧之方式，施用第二級毒品安非他命1
    次。嗣於93年11月26日上午11時30分許，在上址為警查獲，
    並扣得第二級毒品安非他命1 小瓶及2 小包（毛重共計47.3
    公克）、安非他命殘渣袋11個、吸食器3 組及第一級毒品海
    洛因3 小瓶及12小包（毛重共計531.62公克，淨重共計281
    公克）等物（其所涉持有第一級毒品罪嫌由檢察官另行偵辦
    ）。
二、案經臺北縣政府警察局新莊分局移送臺灣板橋地方法院檢察
    署檢察官偵查起訴。
    理  由
一、本院於準備程序進行中，被告甲○○就被訴事實為有罪之陳
    述，經告知被告簡式審判程序之旨，並聽取公訴人及被告之
    意見後，裁定進行簡式審判程序。
二、前揭事實，業據被告在本院審理時坦承不諱，且被告在前開
    時地經警查獲時所採集之尿液，經送請檢驗之結果，呈安非
    他命陽性反應，有臺灣檢驗科技股份有限公司93年12月15日
    出具之濫用藥物尿液檢驗報告1 份附卷可稽。此外，復有扣
    案之第二級毒品安非他命1 小瓶及2 小包（毛重共計47.3公
    克）等物可資佐證，是堪認被告自白施用第二級毒品安非他
    命應與事實相符。又按，觀察、勒戒或強制戒治執行完畢釋
    放後，5 年內再犯毒品危害防制條例第10條之罪，檢察官或
    少年法院（地方法院少年法庭）應依法追訴或裁定交付審理
    ，同條例23條第2 項定有明文。查被告前曾於87年間因施用
    毒品案件，經臺灣彰化地方法院少年法庭以87年度少調字第
    370 號裁定送觀察、勒戒後，認無繼續施用毒品之傾向，於
    87年6 月25日出監；又於同年間復因施用毒品案件，經同法
    院少年法庭以87年度少調字第736 號裁定送觀察、勒戒後，
    認有繼續施用毒品之傾向，再經裁定令入戒治處所施以強制
    戒治1 年，嗣因成效良好，復經裁定停止戒治，所餘期間付
    保護管束，於88年7 月13 日 出監，嗣復經裁定撤銷停止戒
    治，令入戒治處所施以強制戒治，自89年2 月22日起入所繼
    續戒治，於89年8 月10日執行完畢出監；復於89年間因施用
    毒品案件，由臺灣彰化地方法院少年法庭以89年度少調字第
    660 號裁定令入戒治處所施以強制戒治1 年，復經裁定停止
    戒治，所餘期間付保護管束，於90年11月14日出監，保護管
    束期滿未經撤銷；再於91 年 間因施用第二級毒品安非他命
    案件，經臺灣彰化地方法院以91年度毒聲字第2224號裁定令
    入戒治處所施以強制戒治1 年，於92年10月30日戒治期滿執
    行完畢出監，有臺灣高等法院被告前案紀錄表、臺灣高等法
    院在監
    24日施用第二級毒品安非他命，顯係在強制戒治執行完畢釋
    放後5 年內再犯毒品危害防制條例第10條之罪，是本件事證
    明確，其犯行堪予認定，應予依法論科。
三、按安非他命係屬毒品危害防制條例第2 條第2 項第2 款所規
    定之第二級毒品，被告持有安非他命之低度行為，應為施用
    安非他命之高度行為所吸收，不另論罪，核被告所為，係犯
    毒品危害防制條例第10條第2 項之施用第二級毒品罪。又查
    ，被告前曾於91年間因施用第二級毒品安非他命，經臺灣彰
    化地方法院以91年度易字第961 號判處有期徒刑5 月，如易
    科罰金以300 元折算1 日確定，於92年10月28日易科罰金執
    行完畢，有臺灣高等法院被告前案紀錄表1 份在卷可稽，其
    於有期徒刑執行完畢後，5 年以內再犯本件有期徒刑以上之
    罪，為累犯，應依刑法第47條規定加重其刑。爰審酌被告前
    已多次因施用毒品經觀察勒戒、強制戒治而獲不付審理之寬
    典，復因施用毒品而負刑責，猶應知所惕勵，對於施用毒品
    之違法性及可罰性，應有明確而強烈之認識，詎其不知悛悔
    ，復行施用安非他命，戕害自己身心健康，兼衡其智識程度
    、犯罪動機、目的及犯罪後自承施用毒品犯行，犯後態度良
    好等一切情狀，量處如主文所示之刑，以示懲儆。至扣案之
    安非他命1 小瓶及2 小包（毛重共計47.3公克），係屬查獲
    之第二級毒品，不問屬於犯人與否，爰依毒品危害防制條例
    第18條第1 項前段沒收銷燬之；又其餘扣案之安非他命殘渣
    袋11個及吸食器3 組等物，被告均否認為其所有，其在警詢
    時及偵查中均供稱上開物品係屬男友邱建明所有，嗣在本院
    審理時則改稱上開物品係屬其男友「劉偉真」所有，然經核
    上開查獲地係屬邱建明之住處，並參以證人即邱建明之母親
    邱許月玉之證述，自應以被告在警詢及偵查中之供述為可採
    ，而上開物品既與本件被告施用毒品之犯行無關，自毋庸併
    予宣告沒收；再扣案之第一級毒品海洛因3 小瓶與12小包（
    毛重共計522.4 公克，淨重共計281 公克），事涉被告持有
    第一級毒品罪嫌，此部分業由檢察官另行偵辦，既與本案無
    關，關於沒收銷燬與否，自宜於另案再行處理，附此敘明。
據上論斷，應依刑事訴訟法第273 條之1 第1 項、第299 條第1
項前段，毒品危害防制條例第10條第2 項，第18條第1 項前段，
刑法第11條前段、第47條，判決如主文。
本案經檢察官乙○○到庭執行職務。
中　　華　　民　　國　　94　　年　　4 　　月　　25　　日
                  刑事第十一庭  法　官  王士珮
以上正本證明與原本無異
如不服本判決應於送達後10日內向本院提出上訴狀。
                                書記官　程欣怡
中　　華　　民　　國　　94　　年　　4 　　月　　25　　日
附錄本案論罪科刑法條全文：
毒品危害防制條例第10條
施用第一級毒品者，處六月以上五年以下有期徒刑。
施用第二級毒品者，處三年以下有期徒刑。
